

Bogotá D.C. – Colombia



Calle 70 b # 79 - 51. +57 (318) 391-8905 Camiloflorez.arq@gmail.com

Arquitecto Especialista en Gerencia, con experiencia en diseño y construcción de diversas actividades tales como diseño de interiores, exteriores, vivienda horizontal y vertical, equipamientos educativos, paisajismo, urbanismo, manejo de costos y presupuestos, programación, diseño 3D y renders. Con capacidad de análisis, mejoramiento continuo, orientación a resultados y adaptabilidad.

FORMACIÓN ACADEMICA

FORMACIÓN POSGRADO

Especialista en Gerencia.

Universidad La Gran Colombia. 2016

FORMACIÓN PREGRADO

Arquitecto.

Universidad La Gran Colombia. 2016 Tarjeta profesional CPNAA.

CURSOS REALIZADOS

Administrativo para jefes de área trabajo Seguridad en Alturas. 2018 Instituto: S. Nacional de Aprendizaje SENA.

Formulación de Proyecto en mi Profesión. 2016 Instituto: S. Nacional de Aprendizaje SENA

Costos y Presupuestos para Edificaciones 2. 2016 Instituto: S. Nacional de Aprendizaje SENA

Servicio de Instalaciones Eléctricas. 2015 Instituto: S. Nacional de Aprendizaje SENA.

Instalaciones Hidráulicas y Sanitarias. 2014 Instituto S. Nacional de Aprendizaje SENA. Gestión de la Seguridad Informática. 2018 Instituto: S. Nacional de Aprendizaje SENA

Costos y Presupuestos para Edificaciones 1. 2016 Instituto: S. Nacional de Aprendizaje SENA

Electricidad Básica Residencial. 2015 Instituto: S. Nacional de Aprendizaje SENA

Revestimiento en Pintura. 2013 Instituto: S. Nacional de Aprendizaje SENA.

AutoCAD 3D. 2013 Instituto: S. Nacional de Aprendizaje SENA.

FORMACIÓN COMPLEMENTARIA

PROGRAMAS INFORMATICOS CON CONOCIMIENTO

- 1. Microsoft Office (Word, Excel, PowerPoint, Project.)
- 2. AutoCAD 2014-2018 2D, 3D
- 3. ArchiCAD 17-21
- 4. Revit Architectura Basico.
- 5. Inventor Profesional
- 6. 3D Max Basico

- 7. Sketchup.
- 8. Adobe Illustrator Basico.
- 9. Adobe Photoshop Basico.
- 10. CorelDraw X6 Basico.
- 11. LUMION.
- 12. Artlantis.
- 13. Team Viewer 10.

EXPERIENCIA LABORAL

AVC INGENIEROS ARQUITECTOS

Cargo: Arquitecto.

Mayo 2015 – Diciembre 2017

Funciones: Arquitecto diseñador, revisión de obra, elaboración de costos y presupuestos, programación a s u v e z exponente para proyectos.

Logros: Tuve un mejoramiento continuo, que me permitió innovar en nuevas herramientas, facilitar el rendimiento interno de la empresa y garantizar proyectos efectivos.

UNIVERSIDAD NACIONAL DE COLOMBIA

Cargo: Auxiliar técnico de presupuesto, especificaciones y programación. Abril 2017 – Julio 2017

Funciones: Apoyar, desarrollar y dar informes sobre los costos de obra, balance

presupuestal con las especificaciones de cada actividad.

<u>PGI (PROYECTOS GENERALES DE</u> INGENIERÍA)

Cargo: Delineante Ingeniería Civil Octubre 2013 – Noviembre 2014

Funciones: Delineante de planos en ingeniería civil y lectura de planos arquitectónicos

EXPECTATIVA

<u>Áreas de interés:</u> Dibujante, arquitecto, gerente, residente administrativo <u>Industria de interés:</u> Consultorios, constructoras, aseguradoras, institucional, inmobiliarias, empresas de fabricación de muebles, entidades del estado.

TALLERES, SEMINARIOS Y OTROS

Evento: VI Congreso Internacional Eco Ciudades, España, Cuba, México, Chile, Colombia.

Fecha: Octubre 30,31 y Noviembre 1

2013, Bogotá D:C

Evento: VII Congreso Internacional Eco Ciudades, España, Cuba, México, Chile, Colombia.

Fecha: Septiembre 6 al 8 2014,

Bogotá D.C

Evento: 2do Seminario Internacional en Construcciones Arquitectónicas ''Construcciones de 1 y 2 Pisos' Fecha: 14 al 16 de Octubre 2014,

Bogotá D.C

Evento: 3er Seminario Internacional en Construcciones Arquitectónicas, Sistemas, Coordinación y Gestión de

Edificaciones en Altura.

Fecha: 28 al 30 de Abril 2015,

Bogotá D.C

Evento: 2do Seminario Internacional en Administración de Empresas Fecha: 7 de Mayo 2015, Bogotá

Evento: Exposición Internacional Propuesta de Visión estratégica de un gerente Vinculado a Sostenibilidad, Dr. Carlos A. Caballero Valdés, México.

Fecha: 9 – 12 de Abril 2015, Bogotá

D.C.

REFERENCIAS

FAMILIARES

Yaneth Martínez S. Independiente 318-391-8905

Mariana Muñoz A. Medica Veterinaria 315-304-2653

PROFESIONAL

Cristian Villegaz O. Arquitecto 316-824-8772

Oscar Vargas Arquitecto 319-6650970

JUAN CAMILO FLÓREZ MARTÍNEZ.

ARQUITECTO, ESPECIALISTA EN GERENCIA.